臺灣臺南地方法院刑事判決　　　　　　　100年度訴字第914號
公　訴　人　臺灣臺南地方法院檢察署檢察官
被　　　告　黃水長
上列被告因違反毒品危害防制條例案件，經檢察官提起公訴（99
年度偵字第15024號），本院判決如下：
    主  文
黃水長幫助施用第一級毒品，累犯，處有期徒刑伍月，如易科罰
金，以新臺幣壹仟元折算壹日。
    事  實
一、黃水長曾因竊盜案件，經本院以95年度易字第 916號判決判
    處有期徒刑 4月確定，於民國96年5月1日縮刑期滿執行完畢
    。詎仍不知悔改，其於99年8月7日下午 2時許，在臺南縣關
    廟鄉（現已改制為臺南市關廟區，以下均沿用舊制）北新街
    116 號附近之籃球場，見林印池毒癮發作，而林印池亦向黃
    水長詢問可否代為購買價值新臺幣（下同）500 元之第一級
    毒品海洛因解癮，遂基於幫助他人施用第一級毒品海洛因之
    犯意，至附近不詳處所，向姓名年籍不詳綽號「老兄」之男
    子，購得 500元之第一級毒品海洛因一包後，再持往原址交
    付予林印池以供其施用。林印池取得該包海洛因後，旋於同
    日下午 3時許，在臺南縣關廟鄉○○○街某橋頭下，以注射
    之方式施用該包海洛因。嗣於同日晚間 9時50分許，林印池
    在臺南縣關廟鄉○○○街與新埔三街口之涼亭內睡覺休息，
    為巡邏員警發現在林印池身旁有注射過之針頭，始循線查獲
    。
二、案經臺南縣警察局歸仁分局（現已改制為臺南市政府警察局
    歸仁分局）報請臺灣臺南地方法院檢察署檢察官偵查起訴。
    理  由
一、證據能力方面：
    本案檢察官所舉用以證明被告黃水長犯罪以及本院依職權調
    查並為本判決所引用之各項證據，其中：
  (一)除證人林印池於警詢中所為之陳述，屬被告以外之人於審判
    外所為之陳述，且查無刑事訴訟法第159條之1至第159條之5
    所列各款情形，依同法第159條第1項之規定，無證據能力。
  (二)證人林印池於偵查中具結後所為之證述，乃檢察官依法定程
    序命證人林印池具結後所為，被告復未表明有何顯不可信之
    情況，依刑事訴訟法第 159條之1第2項之規定，自有證據能
    力。
  (三)證人林印池於本院審理中具結後所為之證詞，乃本院依法定
    程序命證人林印池當庭具結後，依刑事訴訟法所定程序進行
    交互詰問所得，亦有證據能力。
  (四)本院依職權調取之臺灣臺南地方法院檢察署99年度毒偵字第
    2006號案內所附臺南縣警察局歸仁分局南縣歸警偵字第0990
    020969號卷（以下簡稱 20969號警卷）內之毒品案件尿液編
    號對照表、尿液採驗作業管制紀錄清冊、長榮大學99年 8月
    16日出具之確認報告各一份，均未據被告表示不同意採為證
    據之意思，且無事實顯示係公務員因違法蒐證所取得之證據
    ，本院審酌該等供述證據、非供述證據作成時之情況暨各該
    證據之性質，亦認為適於作為證據，依刑事訴訟法第 159條
    之4第2款、第159條之5等規定，此等證據亦有證據能力。
二、實體方面：
  (一)訊據被告黃水長初雖否認有何被訴幫助施用第一級毒品犯行
    ，惟於本院審理中，業已對被訴犯罪事實及罪名為認罪之表
    示，且伊確有因證人林印池毒癮發作，購買價值 500元之第
    一級毒品海洛因交予證人林印池，證人林印池旋持該等海洛
    因前往臺南縣關廟鄉○○○街某橋頭下，以注射之方式施用
    乙情，亦據證人林印池於偵查及本院審理中證述明確（見99
    年度偵字第 15024號卷第22、34至35頁；本院卷第34頁正面
    至36頁正面）；而證人林印池於99年8月7日晚間為警查獲後
    ，員警經其同意於同年月8日凌晨1時許對其採尿送驗，在其
    尿液中驗出嗎啡陽性反應，亦有毒品案件尿液編號對照表、
    尿液採驗作業管制紀錄清冊、長榮大學99年 8月16日出具之
    確認報告各一份在卷可資佐證（見前引20969號警卷第9至11
    頁）。綜上事證，堪認被告之自白與事實相符，應可採信。
    本案事證明確，被告犯行洵堪認定。
  (二)核被告基於幫助證人林印池施用第一級毒品海洛因之故意，
    代其向姓名、年籍不詳綽號「老兄」之男子購買海洛因，再
    交予證人林印池施用，所為係犯刑法第30條第 1項、毒品危
    害防制條例第10條第 1項之幫助施用第一級毒品罪。被告持
    有第一級毒品海洛因之低度行為，為幫助施用之高度行為所
    吸收，不另論罪。又被告有如犯罪事實欄所載前案有期徒刑
    執行完畢之紀錄，有臺灣高等法院被告前案紀錄表在卷可按
    ，其於前開有期徒刑之執行完畢後 5年內，故意再犯本案有
    期徒刑以上之罪，為累犯，應依刑法第47條第 1項之規定加
    重其刑。被告幫助他人實行犯罪行為，爰依刑法第30條第 2
    項之規定，減輕其刑，並先加後減。爰審酌毒品戕害身心，
    而被告除自身有施用毒品之惡習外，竟又代證人林印池購買
    而幫助其施用第一級毒品海洛因，助長毒品濫用行為，所為
    實屬不該，惟被告於本院審理中，最終仍能坦承犯行，難謂
    全無悔意，兼衡以伊智識程度、生活狀況等一切情狀，量處
    如主文所示之刑，並諭知易科罰金之折算標準。
據上論斷，應依刑事訴訟法第299條第1項前段，毒品危害防制條
例第10條第 1項，刑法第11條前段、第30條第1項、第2項、第47
條第1項、第41條第1項前段，判決如主文。
本案經檢察官錢鴻明到庭執行職務。
中    華    民    國   100    年    10    月    31    日
                  刑事第十四庭  審判長法  官  陳金虎
                                      法  官  孫淑玉
                                      法  官  周紹武
以上正本證明與原本無異。
如不服本判決應於收受本判後10日內向本院提出上訴書狀，並應
敘述具體理由。其未敘述上訴理由者，應於上訴期間屆滿後20日
內向本院補提理由書狀（均須按他造當事人之人數附繕本）「切
勿逕送上級法院」。
                                      書記官  徐晨芳
中    華    民    國   100    年    10    月    31    日
附錄本案論罪科刑法條全文：
毒品危害防制條例第10條第1項
施用第一級毒品者，處 6 月以上 5 年以下有期徒刑。